臺灣雲林地方法院民事簡易判決
110年度港簡字第156號
原      告  台灣電力股份有限公司雲林區營業處

法定代理人  顏錦義  
訴訟代理人  謝昱哲  
            許順天  
被      告  黃智銘  

上列當事人間請求給付追償電費事件，於民國110年11月4日辯論
終結，本院判決如下：
    主      文
被告應給付原告新臺幣132,158元。
原告其餘之訴駁回。
訴訟費用新臺幣1,440元由被告負擔。
本判決原告勝訴部分得假執行。
    事實及理由
一、被告經合法通知，未於言詞辯論期日到場，核無民事訴訟法
    第386條各款所列情形，爰依原告之聲請，由其一造辯論而
    為判決。
二、原告起訴主張：
　㈠被告為坐落於雲林縣○○鄉○○○00○0號之畜牧場之所有人與實際用
    電人，該畜牧場用電之電表電號分別為：00-00-0000-00-0
    號、00-00-0000-00-0號（以下合稱系爭電號），被告並與
    原告簽訂用電契約，約定系爭電號契約用電容量分別為4瓩、3
    瓩。嗣原告於民國110年1月25日派員檢查該畜牧場後，發現
    系爭電號現場用電馬力數分別為30馬力、28馬力，均已超過上開
    契約用電容量，而有違規用電之情形。
　㈡原告對於被告上開違規用電之行為，依電業法第56條，違規用
    電處理規則第3條第6款、第6條，原告公司營業規章第42條、
    第43條，原告公司電價表第6章臨時用電電價第5條等規定，
    以被告現場用電容量30馬力、28馬力減去契約用電容量4瓩、3瓩
    分別計算出差額後，再將該差額乘以基本電費每瓩每月新臺
    幣（下同）137.5元、1年期間、臨時電價依相關電價1.6倍之
    方式，計算本件應追償之電費為134,640元【計算式：［（30
    馬力-4瓩）＋（28馬力-3瓩）］×基本電費每瓩每月137.5元×1年1
    2月×臨時電價依相關電價1.6倍＝134,640元，小數點以下四捨
    五入】，爰依上開規定及民法不當得利之法律關係提起本件訴
    訟。並聲明：被告應給付原告134,640元。
三、被告經本院合法通知，未於言詞辯論期日到場，亦未提出任
    何書狀為爭執。
四、得心證之理由：
  ㈠原告主張被告為系爭電號實際用電人，且調查發現被告所有
    畜牧場現場用電超出契約用電容量，有違規用電情形等事實，
    業據原告提出與其所述相符之用電實地調查書、追償電費計
    算單、電表輔助抄表卡、原告公司電價表、原告公司消費性
    用電服務契約、系爭電號稽查成案查詢結果、系爭電號契約用
    電查詢結果、現場稽查照片等件為證（見本院卷第13頁至第3
    3頁、第79頁至第93頁、第99頁、第103頁、第111頁至第113
    頁），核屬相符。又被告對於原告主張之事實，已於相當時
    期受合法之通知，而於言詞辯論期日不到場，亦未提出準備書
    狀爭執，依民事訴訟法第436條第2項、第280條第3項準用同
    條第1項前段之規定，視同自認，堪信原告之主張為真實。
  ㈡本件電費計算方式如下：
　⒈按再生能源發電業及售電業對於違規用電情事，得依其所裝
    置之用電設備、用電種類及其瓦特數或馬力數，按電業之供電時
    間及電價計算損害，向違規用電者請求賠償；其最高賠償額
    ，以1年之電費為限；前項違規用電之查報、認定、賠償基準
    及其處理等事項之規則，由電業管制機關定之，電業法第56
    條定有明文。又按依約定設備容量計費之電力用戶在原申請馬
    力數、瓩數或仟伏安數以外，私自增加馬力數、瓩數或仟伏安數者，
    為違規用電；再生能源發電業及售電業對於用戶或非用戶因
    違規用電所致短收電費之追償，以按所裝置之違規用電設備
    、用電種類及其瓦特數或馬力數按再生能源發電業及售電業之供
    電時間之電價計算3個月以上1年以下之電費；查獲違規用電
    之電動機或其他用電器具，每1馬力或每1千伏安以1千瓦特計
    算追償之；再生能源發電業及售電業訂有臨時電價者，前項
    各款追償電費概按臨時電價計算之；臨時用電電價按相關用電
    1.6倍計收，違規用電處理規則第3條第6款、第6條第1項第1
    款前段、第2款、第6條第2項，原告公司電價表第6章臨時用
    電電價第5條分別定有明文。
　⒉被告為系爭電號實際用電人且有違規用電情形等節業經本院
    認定如前，則原告依上開規定主張以現場用電容量之差額，
    按被告現場設備用電種類及其瓦特數或馬力數，依供電時間之電
    價計算1年期間之電費，並以1.6倍之臨時電費計算應追償之電
    費價額，自於法有據。
　⒊惟就計算本件電費時，原告固係依現場用電容量30馬力、28馬力
    減去契約用電容量4瓩、3瓩之差額，再將該差額乘以基本電費
    每瓩每月137.5元、1年期間、臨時電價依相關電價1.6倍後，
    得出應追償電費總額為134,640元。然依上開用電實地調查
    書及電表輔助抄表卡所載，原告派員檢查時所抄得現場設備
    用電量值（即現場用電容量）經核算應分別為29.55瓩、27.51
    瓩（見本院卷第13頁、第17頁、第21頁至第23頁），且依違
    規用電處理規則第6條第1項第2款規定，每1馬力或每1千伏安
    應以1千瓦特計算追償之，原告主張將現場用電容量29.55瓩
    、27.51瓩分別以30馬力、28馬力計算，顯與前開規定不符。本
    院就此曾命原告補正計算方式，原告對此僅於陳報狀表明上
    開29.55瓩、27.51瓩部分「無條件進位為30瓩與28瓩」（見
    本院卷第76頁），惟未就該無條件進位之計算方式或「馬力
    」與「瓩」之間應如何計算轉換為任何舉證或說明。本院審
    酌本件電費計算公式明確，計算上並無困難，且從原告所提
    資料亦未能發現有何合理誤差或得為無條件進位之相關規章依
    據，自應依違規用電處理規則第6條第1項第2款規定，以實際
    查核之現場用電容量29.55瓩、27.51瓩計算較為適當。故本
    件原告得請求被告給付追償之電費應為132,158元【計算式
    ：［（29.55瓩-4瓩）＋（27.51瓩-3瓩）］×基本電費每瓩每月
    137.5元×1年12月×臨時電價依相關電價1.6倍＝132,158元，小數
    點以下四捨五入】。
五、從而，原告本於電業法第56條，違規用電處理規則第3條第6
    款、第6條，原告公司電價表第6章臨時用電電價第5條等規定
    及不當得利之法律關係，請求被告給付132,158元，為有理由，
    應予准許；逾此範圍之請求則無理由，應予駁回，並依民事
    訴訟法第389條第1項第3款規定，就原告勝訴部分依職權宣
    告假執行。
六、本件訴訟費用，確定為第一審裁判費1,440元，依民事訴訟
    法第79條規定，由被告負擔。
中　　華　　民　　國　　110 　年　　11　　月　　25　　日
                      北港簡易庭  法  官  詹皇輝
以上正本證明與原本無異。
如不服本判決，應於送達後20日內，向本院北港簡易庭提出上訴
狀並表明上訴理由，如於本判決宣示後送達前提起上訴者，應於
判決送達後20日內補提上訴理由書（須附繕本）。
中　　華　　民　　國　　110 　年　　11　　月　　25　　日
　　　　　　　　　　　　　　　　　書記官　伍幸怡